臺灣高雄地方法院民事裁定              100年度抗字第272號
抗  告  人  鄭永吉
相  對  人  楊政
上列抗告人與相對人間本票裁定事件，抗告人對於中華民國100
年10月19日本院100 年度司票字第3380號裁定提起抗告，本院裁
定如下：
    主  文
抗告駁回。
抗告程序費用新臺幣壹仟元由抗告人負擔。
    理  由
一、抗告意旨略以：本件相對人雖持有抗告人簽發如附表所示之
    本票4 紙（下稱系爭本票），惟抗告人與相對人並不認識，
    亦無金錢往來，系爭本票是否為惡意轉讓，抑或抗告人遭人
    脅迫簽發，尚有爭議必須釐清，爰提起本件抗告，請求廢棄
    原裁定等語。
二、按執票人向本票發票人行使追索權時，得聲請法院裁定後強
    制執行，票據法第123 條定有明文。又本票執票人依票據法
    第123 條規定，聲請法院裁定許可對發票人強制執行，係屬
    非訟事件，此項聲請之裁定及抗告法院之裁定，僅依非訟事
    件程序，以審查強制執行許可與否，並無確定實體上法律關
    係存否之效力，如發票人就票據債務之存否有爭執時，應由
    發票人提起確認之訴，以資解決，最高法院56年台抗字第71
    4 號、57年台抗字第76號判例意旨可資參照。
三、經查，本件相對人主張其執有抗告人簽發之系爭本票，並免
    除作成拒絕證書，詎於屆期提示時不獲付款，遂依票據法第
    123 條規定，聲請裁定准予強制執行等情，有系爭本票在卷
    可稽（見原審卷第3 至4 頁），足認相對人所持系爭本票之
    形式已具備，原裁定准予核發本票裁定，於法並無不合。而
    本票准許強制執行之裁定，為裁定之法院僅就本票為形式上
    審查，無從審酌其實體法律關係，抗告人雖以：系爭本票是
    否為惡意轉讓，抑或抗告人遭人脅迫簽發等語置辯，然此部
    分主張核屬實體上法律關係存否之爭執，揆諸前揭說明，應
    由抗告人另行提起訴訟以資解決，本件非訟程序不得加以審
    究，仍應為許可強制執行之裁定。從而，抗告人提起本件抗
    告，並無理由，應予駁回。
四、據上論結，本件抗告為無理由，依非訟事件法第46條、第21
    條第2 項、第24條第1 項，民事訴訟法第495 條之1 第1 項
    、第449 條第1 項、第95條、第78條，裁定如主文。
中    華    民    國    100   年    12    月    2     日
                  民事第六庭    審判長法  官  陳嘉惠
                                      法  官  陳明呈
                                      法  官  周佳佩
以上正本係照原本作成。
本裁定不得再抗告。
中    華    民    國    100   年    12    月    2     日
                                      書記官  史華齡
┌──────────────────────────────────────────┐
│附表：                                                         100 年度抗字第272 號 │
├──┬───────┬────────┬───────┬──────┬───────┤
│編號│ 發   票   日 │票面金額(新台幣)│ 到   期   日 │ 利息起算日 │票  據  號  碼│
├──┼───────┼────────┼───────┼──────┼───────┤
│001 │98年1月30日   │58,000元        │99年3月9日    │99年3 月9 日│529582        │
├──┼───────┼────────┼───────┼──────┼───────┤
│002 │98年1月30日   │50,000元        │99年3月9日    │99年3 月9 日│529584        │
├──┼───────┼────────┼───────┼──────┼───────┤
│003 │98年1月30日   │160,000元       │99年3月9日    │99年3 月9 日│529585        │
├──┼───────┼────────┼───────┼──────┼───────┤
│004 │98年1月30日   │41,000元        │99年3月12日   │99年3月12日 │529591        │
└──┴───────┴────────┴───────┴──────┴───────┘